臺灣彰化地方法院刑事判決　　　　　　　96年度易字第1218號
公　訴　人　臺灣彰化地方法院檢察署檢察官
被　　　告　甲○○
上列被告因竊盜案件，經檢察官提起公訴（96年度偵字第6639號
），本院判決如下：
    主  文
甲○○攜帶兇器竊盜，處有期徒刑柒月，扣案之老虎鉗、壓力鉗
及美工刀各壹支均沒收。又攜帶兇器竊盜，處有期徒刑柒月，扣
案之老虎鉗、壓力鉗及美工刀各壹支均沒收。又攜帶兇器竊盜，
處有期徒刑柒月，扣案之老虎鉗、壓力鉗及美工刀各壹支均沒收
。又攜帶兇器竊盜，處有期徒刑柒月，扣案之老虎鉗、壓力鉗及
美工刀各壹支均沒收。又攜帶兇器竊盜，處有期徒刑柒月，扣案
之老虎鉗、壓力鉗及美工刀各壹支均沒收。應執行有期徒刑貳年
，緩刑伍年，並應向指定之公益團體、地方自治團體或社區提供
壹佰陸拾小時之義務勞務，緩刑期間付保護管束，扣案之老虎鉗
、壓力鉗及美工刀各壹支均沒收。
    事  實
一、甲○○因積欠地下錢莊債務，急需用錢，見彰化縣彰化市○
    ○里○○路15巷1 號即培元中學之校園荒廢，乏人管理，竟
    萌生為自己不法所有之意圖，先後於民國（下同）96年7 月
    5 日上午6 時許、7 日上午6 時許、8 日中午11時許、9 日
    中午12 時 許，4 次侵入當時有管理人盛碧順居住之培元中
    學校園內（無故侵入住宅部分，未據提出告訴），持自備、
    客觀上足為兇器使用之老虎鉗、壓力鉗及美工刀各1 支為工
    具，竊取該校B1棟大樓1 樓女廁附近之電纜線，分別竊得重
    約3.5 公斤、11公斤、10公斤、12公斤不等之電纜線。得手
    之電纜線，甲○○均將其外皮剝去後，出售予資源回收業者
    ，總計得款新臺幣（下同）5840元（4 次分別得款560 元、
    1760元、1600元、1920元）。嗣於同年月11日晚間6 時許，
    甲○○以相同之手法，第5 度前往上開有人居住之校園A1樓
    4 樓頂樓行竊，並竊得電纜線5 公斤。惟旋因行跡可疑，經
    巡邏員警上前盤查，甲○○見事跡敗露，乃坦承上情，現場
    並扣得所用之老虎鉗、壓力鉗及美工刀各1 支。
二、案經彰化縣警察局彰化分局報請臺灣彰化地方法院檢察署檢
    察官偵查起訴。
    理  由
一、上揭犯罪事實，業據被告甲○○迭於警詢、偵訊、本院準備
    程序及審理時均坦承不諱，核與證人即培元中學代理管理人
    盛碧順於警詢時證述之內容相符，且有贓物認領保管單、行
    竊地點簡圖及現場照片共8 幀在卷可稽，復有扣案之老虎鉗
    、壓力鉗及美工刀各1 支可資佐證，足見被告之自白與事實
    相符。本件事證明確，被告前揭竊盜犯行堪以認定。
二、按刑法第321 條第1 項第3 款之攜帶兇器竊盜罪，係以行為
    人攜帶兇器竊盜為其加重條件，此所謂兇器，其種類並無限
    制，凡客觀上足對人之生命、身體、安全構成威脅，具有危
    險性之兇器均屬之，且祇須行竊時攜帶此種具有危險性之兇
    器為已足，並不以攜帶之初有行兇之意圖為必要（最高法院
    79年度台上字第5253號判例意旨可資參照）。老虎鉗、壓力
    鉗及美工刀均為金屬製，且為被告用以剪斷電線所用之物，
    業據被告於本院審理時供承在卷，足見均為足以殺傷人生命
    、身體之器械，顯為具有危險性之兇器。是核被告甲○○5
    次犯行，均係犯刑法第321 條第1 項第3 款之攜帶兇器竊盜
    罪。被告上開5 次之竊盜犯行，犯意各別，行為不同，應分
    論併罰之。爰審酌被告並無前科，其犯罪動機係因積欠地下
    錢莊債務而遭催討，始侵入校園竊取電線欲變賣得款，犯罪
    手段尚屬平和，暨其所竊得電線之價值、犯後坦承犯行態度
    尚屬良好等一切情狀，分別量處如主文所示之刑，並定其應
    執行之刑。查被告前未曾受有期徒刑以上刑之宣告，有臺灣
    高等法院被告前案紀錄表1 份在卷可憑，且其因地下錢莊逼
    錢孔急，一時失慮而致犯本案，犯罪後坦承犯行，經此偵審
    科刑之教訓後，當知所警惕，信無再犯之虞，本院因認上揭
    對其所宣告之刑，以暫不執行為適當，爰併諭知緩刑5 年，
    以啟自新。又本院斟酌被告所犯係最輕本刑6 月以上5 年以
    下之加重竊盜罪，且於一週內犯罪次數多達5 次，法治觀念
    尚嫌薄弱，爰併依刑法第74條第2 項第5 款之規定，命被告
    向指定之公益團體、地方自治團體或社區提供160 小時之義
    務勞務，期能使被告於義務勞務之過程中，明瞭其行為對被
    害人及社會治安所造成之危害，以資警惕，並依刑法第93條
    第1 項第2 款規定諭知於緩刑期間付保護管束。至被告究應
    向何公益團體、地方自治團體或社區提供義務勞務，屬執行
    之問題，應由執行檢察官斟酌全案情節及各公益團體、地方
    自治團體或社區之需求，妥為指定，併予敘明。
三、又扣案之老虎鉗、壓力鉗及美工刀各1 支，均為被告所有，
    且係被告持以作為5 次竊盜犯行剪斷電線所用之物，爰均依
    刑法第38條第1 項第2 款之規定宣告沒收。
據上論斷，依刑事訴訟法第299 條第1 項前段，刑法第321 條第
1 項第3 款、第74條第1 項第1 款、第2 項第5 款、第93條第1
項第2 款、第51條第5款、第38條第1 項第2 款，判決如主文。
本案經檢察官吳曉婷到庭執行職務。
中　　華　　民　　國　　96　　年　　9 　　月　　11　　日
                  刑事第二庭    法  官  黃齡玉
以上正本證明與原本無異。
如不服本判決，應於判決送達後10日內，向本院提出上訴書狀，
上訴書狀應「敘述具體上訴理由」，並按他造當事人之人數附繕
本。「切勿逕送上級法院」。
告訴人或被害人對於判決如有不服具備理由請求檢察官上訴者，
其上訴期間之計算係以檢察官收受判決正本之日期為準。
中　　華　　民　　國　　96　　年　　9 　　月　　11　　日
                                書記官  施嘉玫
中華民國刑法第321條
（加重竊盜罪）
犯竊盜罪而有左列情形之一者，處 6 月以上、 5 年以下有期徒
刑：
一  於夜間侵入住宅或有人居住之建築物、船艦或隱匿其內而犯
    之者。
二  毀越門扇、牆垣或其他安全設備而犯之者。
三  攜帶兇器而犯之者。
四  結夥三人以上而犯之者。
五  乘火災、水災或其他災害之際而犯之者。
六  在車站或埠頭而犯之者。
前項之未遂犯罰之。
